---
title: "07スライドのコンテンツ:Rチャンク"
author: "Nishida Norimitsu"
date: "2019/9/2"
output: powerpoint_presentation
---

```{r setup, include=FALSE}
knitr::opts_chunk$set(echo = FALSE)
library(tidyverse)
```

## Rのスクリプトの内容を描画する

さて、やっとですが「R」markdownの話に入っていきます。

Rのコードを実行した結果を直接埋め込むことができるのがRmarkdownの最大のメリットです。

例えば、計算結果を表示したりもできます

```{r}
1 + 2 + 3
```

ちなみに、コードチャンクという名前でこれは呼ばれていますが、ctrl + alt + i と入力することで自動挿入できます。



## グラフの表示

::::: {.columns}

::: {.column}

```{r}
dat <- diamonds %>% slice(1:1000)

ggplot(dat) +
  geom_point(aes(x = carat, y = price, color = color)) +
  labs(x = "カラット", y = "値段")
  
```

:::

::: {.column}

グラフを描画できます

:::

::::::

## 表の描画

```{r}
hyou <- dat %>% 
  count(cut, clarity) %>% 
  spread(cut,n, fill= 0)

hyou
```

::: notes
hyouとだけ記載した場合の描画です
:::

## 表の描画2

```{r}
knitr::kable(hyou)
```

::: notes
knitr::kable(hyou)の場合です。こちらを多用することになります。
:::

## 計算結果の埋め込み

```{r, include=FALSE}
#include = FALSEとすることで、計算は行われますが、その結果はパワーポイントには直接反映されません。なので、このチャンク内で、

sum1to100 <- sum(1:100)
mean1to100 <- mean(1:100)
sumsquare1to100 <- sum( (1:100)^2 )
meansquare1to100 <- mean( (1:100)^2 )

#こんな感じの変数を作成して
```

1から100までの数字を

* 全部足すとその結果は`r sum1to100`になります。
* 平均をとると、それは`r mean1to100`となります
* 全てを二乗した場合の
  * 和は`r sumsquare1to100`です
  * 関数を使って、形を整えると、`r format(sumsquare1to100)`
  * 平均は`r meansquare1to100`
  
結果がうめこまれているでしょう？

## チャンクのオプション

```{r}
#いろいろと設定をいじることもできるので試してみてください。
```


## 以上！

簡単にですが、Rmarkdownでのパワーポイント作成についての基本的な解説を行いました。
ここまでの知識を利用すれば、自動的にパワーポイントを描画することができるはずです。
次の動画では、最終的に達成したい形のレポートをご提示いたします